臺灣基隆地方法院刑事判決　　　　　　　 94年度訴字第533號
公　訴　人　臺灣基隆地方法院檢察署檢察官
被　　　告　甲○○
上列被告因毒品危害防制條例案件，經檢察官提起公訴（94年度
毒偵字第1548號），本院合議庭裁定由受命法官獨任進行簡式審
判程序，判決如下：
    主  文
甲○○連續施用第一級毒品，累犯，處有期徒刑捌月。扣案之注
射針筒壹支沒收。
    理  由
一、犯罪事實：
    甲○○前因違反肅清煙毒條例案件，經本院以86年度訴緝字
    第37號判處有期徒刑3年2月確定，經送監執行後假釋，再經
    撤銷假釋執行殘刑，已於民國93年8月25日縮短刑期執行完
    畢。甲○○因施用毒品案件，經依本院89年度毒聲字第1378
    號裁定，於89年8月11日送臺灣基隆看守所附設勒戒處所觀
    察、勒戒後，認有繼續施用毒品之傾向，再經本院89年度毒
    聲字第1630號裁定令入戒治處所施以強制戒治，經交付執行
    強制戒治後停止戒治付保護管束，已於90年9月21日期滿執
    行完畢，並由臺灣基隆地方法院檢察署檢察官於90年9月24
    日以90年度戒毒偵字第108號為不起訴處分確定。詎甲○○
    仍不知悔改，復基於施用第一級毒品之概括犯意，自94年4
    月初某日起至94年5月2日上午9時許止，連續在基隆市○○
    區○○路100巷199號2樓住處內，以將海洛因粉末加水稀釋
    後注射於靜脈血管之方式，以約每1至2日施用1次之頻率，
    多次施用第一級毒品海洛因。嗣經警於94年5月2日下午3時
    30 分許在基隆市中山區○○地○道前查獲，並扣得甲○○
    所有供其施用毒品海洛因所用之注射針筒1支。
二、程序事項：
  (一)本件被告甲○○所犯並非死刑、無期徒刑、最輕本刑為3年
    以上有期徒刑之罪或高等法院管轄第一審案件，其於準備程
    序進行中，先就被訴事實為有罪之陳述，經告知其簡式審判
    程序之旨，並聽取公訴人及被告之意見後，本院合議庭依刑
    事訴訟法第273條之1第1項之規定，裁定由受命法官獨任進
    行簡式審判程序，合先敘明。
  (二)按犯毒品危害防制條例第10條之罪者，檢察官應聲請法院裁
    定令被告入勒戒處所觀察、勒戒，其期間不得逾2月；觀察
    、勒戒或強制戒治執行完畢釋放後，5年內再犯同條例第10
    條之罪者，檢察官應依法追訴；毒品危害防制條例第20條第
    1項、第23條第1項分別定有明文。查被告因施用毒品案件，
    經依本院89年度毒聲字第1378號裁定，於89年8月11日送臺
    灣基隆看守所附設勒戒處所觀察、勒戒後，認有繼續施用毒
    品之傾向，再經本院89年度毒聲字第1630號裁定令入戒治處
    所施以強制戒治，經交付執行強制戒治後停止戒治付保護管
    束，已於90年9月21日期滿執行完畢，並由臺灣基隆地方法
    院檢察署檢察官於90年9月24日以90年度戒毒偵字第108號為
    不起訴處分確定，此有不起訴處分書、被告前案紀錄表暨入
    出監資料表各1份在卷可稽。被告於前述強制戒治處分執行
    完畢後，被訴其復於5年內再犯毒品危害防制條例第10條第1
    項之罪名，依上開規定，其犯罪之訴追條件已經具備。
三、證據名稱：
　(一)被告自白：被告甲○○於本院準備程序及審理中自白上述犯
    罪事實，其任意自白核與下列事證相符，自應採為證據。
  (二)書證：台灣尖端先進生技醫藥股份有限公司出具之濫用藥物
    尿液檢驗報告書1份（附於偵查卷第10頁）：被告經警查獲
    後採集之尿液檢體（檢體編號：0000000000）經檢驗結果，
    呈海洛因代謝物嗎啡之陽性反應。按目前常用檢驗尿液中是
    否有毒品反應之方法，其以酵素免疫分析法為初步篩檢者，
    因對於類似結構之成分，亦可能產生反應（即所謂偽陽性）
    ，故需再採用另一種不同分析原理之檢驗方法進行確認；如
    經行政院衛生署認可之檢驗機構採用氣相層析質譜儀分析法
    進行確認者，即不致產生偽陽性反應；此經行政院衛生署管
    制藥品管理局以92年6月20日管檢字第0920004713號函釋明
    在案（見行政院衛生署管制藥品管理局「濫用藥物檢驗相關
    解釋彙編」，94年3 月）。查被告為警查獲後所採集之尿液
    檢體，經台灣尖端先進生技醫藥股份有限公司採取初步檢驗
    （酵素免疫分析法）及確認檢驗（氣相層析質譜儀分析法）
    之雙重檢驗方式，檢驗結果呈海洛因代謝物嗎啡之陽性反應
    已如前述，依上開報告所示，其所進行者已包括初步檢驗及
    確認檢驗等過程，不致出現偽陽性反應，故其檢驗結果，核
    足據為對被告為不利之認定。
  (三)扣案證物：注射針筒1支（係基隆市警察局第四分局警員於
    94年5月2日下午3時30分許在基隆市中山區○○地○道前得
    被告同意執行搜索時查扣，有搜索扣押筆錄1份在卷可按）
    ，經被告供明係其所有供其施用毒品海洛因所用。
  (四)綜上積極證據，上述犯罪事實已得確切之證明，被告犯行堪
    以認定，應依法論罪科刑。
四、論罪及科刑之理由：
  (一)查海洛因係毒品危害防制條例第2條第2項第1款所定之第一
    級毒品。核被告所為，係犯毒品危害防制條例第10條第1項
    之施用第一級毒品罪。被告施用第一級毒品前後，持有第一
    級毒品海洛因之低度行為，應分別為其施用第一級毒品之高
    度行為所吸收，不另論罪。
  (二)被告先後多次施用第一級毒品之犯行，時間緊接，所犯係構
    成要件相同之罪名，顯係基於概括犯意反覆為之，為連續犯
    ，應依刑法第56條之規定，以一罪論，並依法加重其刑。公
    訴意旨雖未就被告於94年5月2日上午9時許之施用第一級毒
    品以外之施用第一級毒品犯行部分提起公訴，惟被告所為該
    部分如犯罪事實欄所載之連續施用第一級毒品犯行與公訴人
    起訴之犯罪事實既具有連續犯之裁判上一罪關係，為起訴效
    力所及，本院自應併予審究，附此敘明。
  (三)被告前因違反肅清煙毒條例案件，經本院以86年度訴緝字第
    37號判處有期徒刑3年2月確定，經送監執行後假釋，再經撤
    銷假釋執行殘刑，已於93年8月25日縮短刑期執行完畢，此
    有被告前案紀錄表1份在卷可按，其在5年以內再犯本件有期
    徒刑以上之罪，為累犯，應依刑法第47條規定，遞予加重其
    刑。
  (四)本院審酌海洛因毒品對於人體會產生成癮性，係足以危害個
    人健康及社會安全之管制藥物，被告有毒品前科，並經執行
    觀察、勒戒及強制戒治完畢，猶不知戒除濫行施用毒品惡習
    ，再犯本件施用毒品罪，深陷毒坑無法自拔，及其犯罪之自
    我麻醉動機、犯罪之手段、所生自我戕害結果及犯罪後坦承
    犯行之態度等一切情狀，量處如主文所示之刑，以示懲儆。
  (五)扣案之注射針筒1支，係被告所有並供其施用毒品海洛因所
    用，業經被告供明在卷，應依刑法第38條第1項第2款規定予
    以宣告沒收。
五、應適用之法條：
    刑事訴訟法第273條之1第1項、第284條之1、第299條第1項
    前段、第310條之2、第454條，毒品危害防制條例第10條第1
    項、第23條第2項，刑法第11條、第56條、第47條、第38條
    第1項第2款。
六、上訴方式之曉示：
    如不服本判決，得於收受送達後10日內，向本院提出上訴書
    狀，上訴於臺灣高等法院。
本案經檢察官高永棟到庭執行職務。
中　　華　　民　　國　　94　　年　　8 　　月　　11　　日
                  刑事第一庭法　官  蔡岱霖
以上正本證明與原本無異。
對於本判決如有不服，應於收受送達後10日內，向本院提出上訴
書狀，上訴於臺灣高等法院，並按他造當事人之人數附具繕本。
中　　華　　民　　國　　94　　年　　8 　　月　　11　　日
                      　　　書記官  明祖斌
附錄本判決論罪之法條全文
毒品危害防制條例第10條第1項：
施用第一級毒品者，處6月以上5年以下有期徒刑。
